---
title: "Data Science Avancées"
# output: pdf_document
date: "2023-03-28"
output:
  pdf_document: 
    fig_height: 6
    keep_tex: yes
    highlight: kate
    latex_engine: xelatex
    number_sections: yes
  html_document:
    highlight: kate
  word_document:
    highlight: kate
---

```{r setup, include=FALSE}
knitr::opts_chunk$set(echo = TRUE)
```

# Importation du jeu de données
```{r}
bbc <- read.table(
  file= "~/Documents/Uparis/M1MLSD2223/ue_data2/text-clustering/core/datasets/data/bbc.csv",
  header=TRUE,
  sep=",",
  fileEncoding= "latin1")
```
```header=TRUE``` : précise que le nom des variables est présent

```sep=";"``` : précise que le séparateur de colonnes est le point-virgule (fréquent dans les fichiers csv, pour une tabulation il faudrait écrire ```sep="\t"```)

```dec="."``` : le séparateur de décimale est le point (parfois dans Excel on trouve la virgule)

```row.names=1``` : précise que le nom des individus est dans la premiére colonne du tableau

```check.names=FALSE``` : impose que le nom des colonnes soit pris tel que dans le fichier (sinon les espaces sont remplacés par des points et des X sont mis avant les nombres)


Il est important de s'assurer que l'importation a bien été effectuée, et notamment que les variables quantitatives sont bien considérées comme quantitatives et les variables qualitatives bien considérées comme qualitatives.

Voiçi un apperçu du jeu de donnée.


```{r}
# on considère indexation de base 
df.bbc = dplyr::tibble(bbc[-1])
head(df.bbc)
```

```{r}
# loading clustrd
library(clustrd)
library(textmineR)
```


```{r}
NLTK = reticulate::import("nltk.corpus")

text_reuters = NLTK$reuters 


nltk = reticulate::import("nltk")

# if the 'reuters' data is not already available then it can be downloaded from within R

nltk$download('reuters')
```


